臺灣桃園地方法院小額民事判決
                110年度桃小字第1813號
原      告  吳美英  



被      告  張禹書  
上列當事人間請求損害賠償事件，原告提起刑事附帶民事訴訟，
經本院刑事庭以110年度桃簡附民字第19號裁定移送前來，本院
於民國111年1月18日言詞辯論終結，判決如下：
    主    文
被告應給付原告新臺幣20,000元，及自民國110年1月23日起至清
償日止，按週年利率5％計算之利息。
原告其餘之訴駁回。
本判決第一項得假執行。
    事實及理由
一、原告主張：被告張禹書於民國109年8月22日晚間9時許，在
    桃園市○○區○○○○街000號之統一便利商店內，因不滿原告吳
    美英帶犬隻進入店內，竟對原告恫稱：你信不信我把你的小
    狗踢出去等語，以加害原告財產之事，恐嚇原告，復又基於
    故意傷害人身體之犯意，徒手揮打原告之臉部及手部，致使
    原告跌倒，而受有頭部撞擊合併右臉頰鈍傷、右臂鈍挫傷等
    傷害，為此爰依民法第184條第1項前段、第195條、刑法第3
    05條、動物保護法第6條之法律關係，請求被告賠償精神慰
    撫金新臺幣（下同）10萬元等語，並聲明：被告應給付原告
    100,000元及自刑事附帶民事起訴狀繕本送達翌日起至清償
    日止，按週年利率5％計算之利息。
二、被告則以：伊會動手打原告是因為原告開口辱罵人，原告的
    狗我碰都沒碰，伊當時只是跟原告說如果原告不把狗帶出去
    ，伊會把狗踢出去，原告告伊恐嚇伊認為不合理，伊認為刑
    事判決沒有問題等語，資為抗辯，並聲明：原告之訴駁回。
三、得心證之理由：
(一)原告主張被告於前開時、地，恐嚇原告，且基於故意傷害人
    身體之犯意，徒手揮打原告之臉部及手部，致使原告跌倒，
    而受有傷害等情，經本院刑事庭調查證據審認結果，認定被
    告確有上開犯行，以109年度桃簡字第2996號刑事判決，判
    處被告犯恐嚇危害安全罪及傷害罪，分別處拘役20日、40日
    ，應執行拘役50日，如易科罰金，以1,000元折算1日，此有
    本院109年度桃簡字第2996號刑事判決在卷可憑（見本院卷
    第4至6頁），被告就此亦不爭執（見本院卷第25頁反面），
    堪信原告此部分之主張為真實。
(二)按因故意或過失，不法侵害他人之權利者，負損害賠償責任
    ；不法侵害他人之身體、健康、名譽、自由、信用、隱私、
    貞操，或不法侵害其他人格法益而情節重大者，被害人雖非
    財產上之損害，亦得請求賠償相當之金額。民法第184條第1
    項前段、第195條第1項前段分別定有明文。查本件被告既故
    意不法於前揭時、地對原告為故意恐嚇及傷害等行為，則原
    告所受精神自由權及身體權損害與被告之故意侵權行為間，
    自有因果關係，從而原告依前開規定，請求被告負損害賠償
    責任，於法自屬有據。
(三)按慰撫金之賠償，須以人格權遭遇侵害，使精神上受有痛苦
    為必要，其核給之標準固與財產上損害之計算不同，然仍需
    須斟酌實際加害情形、加害行為所造成之影響、兩造之身分
    地位、資力及其他各種情形核定相當之數額。本件被告對原
    告既有上開不法侵害原告精神自由權、身體權之行為，足使
    原告精神上受有相當痛苦，是原告請求被告賠償其非財產上
    之損害，合於上開民法規定，即屬有據。本院審酌被告自稱
    因原告辱罵被告，且對原告稱不把狗帶出去一會把狗踢出去
    ，並毆打原告致原告跌倒受有傷害，然而其等竟不思以理性
    、和平之方式處理，率以前開行為恐嚇、傷害原告，致使原
    告心生畏懼並受有傷害，亦貶損原告應受之人格尊嚴，不法
    侵害原告精神自由權、身體權，所為並不可取；原告自陳受
    傷只有驗傷，後續並未看診等情，並考量兩造之身分、經濟
    狀況、原告所受傷害之程度、精神痛苦等一切情狀後，認原
    告請求被告賠償之精神慰撫金，以20,000元為適當，原告逾
    此數額之請求，非有理由。
四、末按給付無確定期限者，債務人於債權人得請求給付時，經
    其催告而未為給付，自受催告時起，負遲延責任。其經債權
    人起訴而送達訴狀，或依督促程序送達支付命令，或為其他
    相類之行為者，與催告有同一之效力。又遲延之債務，以支
    付金錢為標的者，債權人得請求依法定利率計算之遲延利息
    ；而應付利息之債務，其利率未經約定，亦無法律可據者，
    週年利率為5％，民法第229條第2項、第233條第1項前段、第
    203條分別定有明文。本件原告請求被告給付20,000元，未
    定給付期限、以支付金錢為標的，又未約定利息，則被告自
    受催告時起，負遲延責任，是原告就上述得請求之金額，併
    請求自民事附帶刑事起訴狀繕本送達被告之翌日即110年1月
    23日起（於110年1月22日送達，見附民卷第7頁）至清償日
    止，按週年利率5％計算之利息，亦屬有據。
五、綜上所述，原告依民法第184條、第195條之法律關係，請求
    被告給付20,000元，及自刑事附帶民事訴訟起訴狀繕本送達
    翌日即110年1月23日起至清償日止，按週年利率5％計算之利
    息，為有理由，應予准許，逾此範圍之請求，則無理由，應
    予駁回。
六、本件係依小額訴訟程序所為之判決，爰依民事訴訟法第436
    條之20規定，應就被告敗訴之部分，依職權宣告假執行。
七、本件事證已臻明確，兩造其餘攻擊防禦方法及舉證，經本院
    斟酌後，核與判決結果無影響，爰不予一一論述，併此敘明
    。
八、末按由刑事庭移送民事庭之附帶民事訴訟案件，免納裁判費
    ，刑事訴訟法第504條第2項定有明文。據此，原告提起本件
    訴訟，依法無需繳納裁判費，另綜觀卷內資料，兩造復無其
    他訴訟費用之支出，爰無庸宣告兩造各應負擔訴訟費用之金
    額，併此敘明。
中　　華　　民　　國　　111 　年　　1 　　月　　28　　日
                  桃園簡易庭  法  官  曾耀緯
以上為正本係照原本作成。
如不服本判決，應於送達後20日內，向本院提出上訴狀並表明上
訴理由，如於本判決宣示後送達前提起上訴者，應於判決送達後
20日內補提上訴理由書（須附繕本）。
如委任律師提起上訴者，應一併繳納上訴審裁判費。
中　　華　　民　　國　　111 　年　　1 　　月　　28　　日
                              書記官  張俊睿
附錄
一、民事訴訟法第436條之24第2項：
    對於小額程序之第一審裁判上訴或抗告，非以其違背法令為
    理由，不得為之。
二、民事訴訟法第436條之25：
上訴狀內應記載上訴理由，表明下列各款事項：
（一）原判決所違背之法令及其具體內容。
（二）依訴訟資料可認為原判決有違背法令之具體事實。
三、民事訴訟法第471條第1項：（依同法第436條之32第2項規定
    於小額事件之上訴程序準用之）上訴狀內未表明上訴理由者
    ，上訴人應於提起上訴後二十日內，提出理由書於原第二審
    法院；未提出者，毋庸命其補正，由原第二審法院以裁定駁
    回之。